---
title: "ANALISIS FACTORIAL"
AUTHOR:"mileidy yojana rueda niño"
date:"1950104"

output: github_document
---
#IMPORTAR LA BASE DE DATOS EN FORMA EXCEL
```{r}
library(readxl)
datos<- read_excel("C:/Users/Usuario/Documents/tabla 1.xlsx")
```
# TIPIFICACION O ESTANDARIZACION DE LAS VARIABLES  
la tipificacion permite que todas las varfiables metricas gocen de una misma unidad de medida estdistica.

```{r}
datost<- datos #crear una nueva base de datos o data frame
datost<- scale(datost, center= T , scale= T)
datost<- as.data.frame(datost)

```

#NORMALIDAD MULTIVARIANTE 

HO: normalidad multivariante

H1: no normalidad multivariante 

confianza= 95%

Alfa= 5% = 0,05

P value > alfa: no se rechaza a la HO (Normalidad)

P Value < alfa: se rechaza a la HO (No normalidad)

```{r}
library(MVN)
mvn(datost[2:7])
```

# MATRIZ DE CORRELACIONES
HO: Correlacion entre las variables=0 (no hay correacion)
H1: Correlacion diferente de 0 (si hay correlacion)

cuando no se rechaza la HO, no se aplica AFE.
Se rechace HO, si para aplicar AFE.


```{r}
library(psych)
corr.test(datost[,2:7])
correlaciones<- corr.test(datost[,2:7]) #se crea la matriz de correlaciones
correlaciones$r #matriz de correlaciones
r <-as.matrix(correlaciones$r)

```

P value > alfa: no se rechaza HO estamos en esta situacion ,por lo tanto no se aplica Analisis Factorial Exploratorio
P value < alfa: se rechaza HO

# INDICADORES DE APLICABILIDAD DEL AFE(BONDAD DEL AJUSTE)
## CONTRASTE DE ESFERICIDAD DE BARTLETT

HO: las correlaciones teoricas entre cada par de variables es nulo

H1: Las correlaciones teoricas entre cada par de variables no es nula

P value > alfa: no s e aplica el AFE ( no se rechaza HO)

P value < alfa: si se aplica el AFE (se rechaza HO)

```{r}
dim(datost) #tamaño de la muestra=30 personas 
cortest.bartlett(r, n=30)

```
## MEDIDA DE ADECUACION MUESTRAL DE KAISER, MEYER Y OKLIN( KMO)}

Estudia variable por variables,si son o no aceptadas en el modelo para hacer AFE. (que variables elimino o mantengo)

Se mantiene una variable en el modelo,si el KNO es igual o mayor a 0,7.

se elimina una variable del modelo,si el KNO es menor a 0,7.

```{r}
KMO(r)

```
Fisicoquimica= 0.51  modelo es miserable 
matematicas =0.55 modelo miserable
calculo1 =0.67 mediocre
asistencia =0.52 miserable
quimica=0.46 inaceptable
logros=0.52 (Miserable)

# DETERMINACION DEL NUMERO DE FACTORES A EXTRAER 
## metodos de las componentes principales iteradas (o Ejes principales)

Este metodo de las ejes principales es de naturaliza no parametrica,es decir, que se ocupa,cuando no hay normalidad multivariante;pero,tambien es valido para modelos parametricos (normalidad multivariante)

```{r}
fa.parallel(r, fm="pa", n.obs=30, ylabel = "Eigenvalues") 
```

## Metodo de las componentes principales
metodos parametrico,sirve solo para modelos con normalidad multivariante.

```{r}
fa.parallel(r, fm="pc", n.obs=30, ylabel = "Eigenvalues")
```

con el metodo de los componentes principales son 2 factores 


```{r}
fa.parallel(r, fm="ml", n.obs=30, ylabel = "Eigenvalues")
```

con el metodo de los componentes principales son 2 factores

## Metodo paralelo con interaciones
metodo parametrico,sirve solo para modelos con normalidad multivariante.

```


```{r setup, include=FALSE}
knitr::opts_chunk$set(echo = TRUE)
```

## GitHub Documents

This is an R Markdown format used for publishing markdown documents to GitHub. When you click the **Knit** button all R code chunks are run and a markdown file (.md) suitable for publishing to GitHub is generated.

## Including Code

You can include R code in the document as follows:

```{r cars}
summary(cars)
```

## Including Plots

You can also embed plots, for example:

```{r pressure, echo=FALSE}
plot(pressure)
```

Note that the `echo = FALSE` parameter was added to the code chunk to prevent printing of the R code that generated the plot.
